臺灣臺中地方法院民事判決
110年度訴字第1922號
原      告  晟揮廣告國際有限公司

法定代理人  曾景烽  
訴訟代理人  吳孟育律師
複代理人    卓育佐律師
被      告  屏仕建設股份有限公司


法定代理人  蔡又鈞  
訴訟代理人  蔡瑞煙律師
複代理人    許煜婕律師
上當事人間履行契約事件，本院於民國111年4月19日言詞辯論終
結，判決如下：
    主     文
被告應給付原告新臺幣參佰柒拾參萬貳仟元及自民國一一○年七
月二十一日起至清償日止，按年息百分之五計算之利息。
訴訟費用由被告負擔。
本判決於原告以新臺幣壹佰貳拾肆萬肆仟元供擔保後，得假執行
。但被告如以新臺幣參佰柒拾參萬貳仟元為原告預供擔保後，得
免為假執行。
    事實及理由
壹、原告方面：
一、兩造於民國109年3月1日簽立「銷售企劃承攬合約書」（下
    稱系爭契約），由原告承攬被告「沙鹿預售新案：大尺之間
    」（下稱系爭建案）之房地產代理銷售廣告企劃工作，合約
    期限自109年3月1日起至109年12月31日止。兩造就請領服務
    費條件，依系爭契約第六條第1項第2款之約定，於委託銷售
    期間（至109年12月31日），未完銷請領5%，完銷請領5.5%
    ，如溢價金額（不含夾層工程款）高於訂底價之總銷售金額
    新臺幣（下同）1000萬元，完銷請領服務費6%。就承攬銷售
    之損溢價款分配，依系爭契約第十一條第2項則約定「損溢
    價可互補，結算後總溢價依甲方（被告）70%，乙方30%之比
    例分配」。而被告就系爭建案訂定完銷底價為2億9126萬元
    ，原告完銷金額為3億0419萬元，扣除支出電器櫃49萬元後
    ，高於被告所訂底價之總溢價為1244萬元。
二、因原告銷售金額滿足系爭契約第七條第1項第2款第C目可請
    領服務費6%之約定，而被告原先已支付5%之服務費用，原告
    乃於合約期限屆至後，第6次向被告請款應給付6%於扣除原
    已給付5%之1%服務費用即291萬2600元，被告亦依原告請領
    給付，顯見被告亦認原告有溢價完銷之情。詎原告於合約期
    限屆至後，依系爭契約請求被告給付總溢價金額30%之溢價
    款373萬2000元時，被告竟拒絕給付。爰依系爭契約之約定
    ，請求被告履行契約給付原告總溢價金額30%之溢價款。
三、聲明：被告應給付原告373萬2000元及自起訴狀繕本送達翌
    日起至清償日止，按年息5%計算之利息；願供擔保，請准宣
    告假執行。
貳、被告方面：
一、系爭契約約定之系爭建案委託銷售戶數為住家38戶、店面1
    戶、車位39個。嗣被告依臺中市政府都市發展局109年8月11
    日通知辦理變更設計，店面（鋪）變更為室内停車空間（4
    個停車位）、C3棟2樓及C4棟2樓減少建築面積，並於同年11
    月25日獲准變更設計。原告於系爭建案獲准變更設計前，已
    出售35戶，另有前述C3棟2樓及C4棟2樓客戶等待變更設計後
    確定價格，於獲准變更設計後，則仍有B2棟3樓(含車位）及
    原為店面之4個停車位未售出，因原告於109年10月底前陸續
    停掉GOOGLE聯播網廣告、591房屋交易網廣告及臉書廣告，
    並開始經常關閉接待中心無人駐守，營業日報表僅提供至10
    9年11月8日，即原告已無意再繼續銷售，亦未再積極銷售，
    兩造乃合意提前於原告已找好買主待變更設計確定後之價格
    即可成交之C3棟2樓及C4棟2樓銷售後，終止系爭契約，辦理
    結案，而於109年12月14日合意提前終止系爭契約，於提前
    終止時，仍有B2棟3樓(含車位）及原為店面之4個停車位未
    售出，故原告並未完銷系爭建案。俟被告於110年2月24日始
    將B2棟3樓出賣予訴外人陳煥文，於110年2月20日將編號40
    、41停車位出賣予C3棟2樓及C4棟2樓買受人徐家棋，尚有2
    停車位迄今仍未賣出。
二、兩造約定銷售底價原為3億1244萬元，嗣依臺中市政府要求
    辦理變更設計後，減少一間店面（原底價996萬元）及C3棟2
    樓(C3-2F)面積縮減（原底價859萬元、新底價573萬元，減
    少286萬元）、C4棟2樓(C4-2F)面積縮減(原底價861萬元、
    新底價799萬元，減少62萬元），另增加4個車位(每個車位1
    00萬元，計增加400萬元），故系爭建案總銷售底價變更為3
    億0300萬元（計算式：3億1244萬元-996萬元-286萬元-62萬
    元+400萬元=3億0300萬元)。原告主張之銷售底價為2億9126
    萬元，係指原告已銷售之部分，並非系爭建案之銷售底價，
    原告已銷售部分之底價2億9126萬元，加計未銷售4個停車位
    、B2楝3樓底價774萬元，共計3億0300萬元，始為系爭建案
    之總銷售底價，故原告已銷售總額3億0419萬元，並未高於
    系爭建物總銷售底價3億0300萬元1000萬元。
三、依系爭契約第六條第1項第2款第C目之約定，必須溢價金額
    高於底價總銷金額1000萬元且「完銷」，始得請領6%服務費
    ，否則「未完銷」依第A目僅得請請領5%服務費，「已完銷
    但溢價未超過1000萬元」依第B目僅得請領5.5%服務費。再
    依系爭契約第七條第6款約定，委託期間（109年12月31日）
    内達成完銷即本約第七條第1項第2款第B目（或完銷且溢價
    款高於總銷金額1000萬元，即本約第七條第1項第2款第C目
    ）未請領之銷售服務費、溢價款項、於合約到期後請款（應
    保留請領服務費之10%做為保留款，於交屋後請領10%）。可
    知必須完銷且溢價款高於底價總銷金額1000萬元，始符合請
    領溢價款之條件。而原告未完銷系爭建案，依系爭契約第七
    條第1項第2款第C目及第七條第6款之約定，原告不得請領6%
    計算之服務費及溢價款。因原告配合被告辦理結案，兩造乃
    於協商後，同意以服務費6%辦理結案結算，原告並據此於11
    0年2月23日提出結案請款，請領增加給付1%之服務費291萬2
    600元結案，除該結案請款10%保留款外，由被告分別於110
    年3月及4月付清。
四、聲明：原告之訴及假執行之聲請均駁回；如受不利判決，願
    供擔保請准宣告免為假執行。
參、本院判斷：
一、原告主張兩造於109年3月1日簽訂系爭契約，由原告承攬被
    告系爭建案房地產代理銷售廣告企劃事宜，原告就系爭建案
    除B2棟3樓(含車位）及原為店面之4個停車位未售出外，均
    已銷售完成，原告完銷金額為3億0419萬元，系爭建案已結
    案，被告於110年3月25日、110年4月25日各給付131萬0670
    元，合計262萬1340元予原告等情，為被告所不爭執，並有
    銷售企劃承攬合約書、各戶別售價、底價及溢價表、請款單
    在卷可據（第21至31、57、81、93、240至241頁），堪信為
    真實。至於原告主張系爭建案完銷底價為2億9126萬元，原
    告完銷金額為3億0419萬元，扣除支出電器櫃49萬元後，高
    於被告所訂底價之總溢價為1244萬元，依系爭契約第六條第
    1項第2款第C目之約定，原告請領6%之銷售服務費，及依系
    爭契約第十一條第2項，可分配總溢價1244萬元之30%即373
    萬2000元等情，則為被告否認，並以前詞置辯。
二、查系爭契約明定委託銷售期間至109年12月31日，未就「完
    銷」有所特別約定，有系爭契約可按（本院卷第21至29頁）
    。再兩造均未表示系爭契約有協議延展情事，被告復自認兩
    造合意系爭契約提前於C3棟2樓及C4棟2樓銷售後辦理結案，
    結案時尚有B2棟3樓(含車位)及原為店面之4個停車位未售出
    一節在卷（本院卷第57頁），則系爭契約迄今已屆期無訛。
    再系爭契約原約定銷售戶數為住家38戶、店面1戶、車位39
    個，嗣被告依臺中市政府都市發展局109年8月11日通知辦理
    變更設計，店面(鋪)變更為室內停車空間(4個停車位)、C3
    棟2樓及C4棟2樓減少建築面積，並於同年11月25日獲准變更
    設計，系爭建案變更後為住家38戶、車位43個。於兩造協議
    結案時，原告已銷售住家37戶、車位39個，僅有住家1戶，
    車位4個非由原告售出，未售出之車位4個為變更前之店面1
    戶等情，有系爭契約、臺中市政府都市發展局109年8月11日
    中市都建字第1090155026號（含附件）、109年11月25日中
    市都建字第1090182520號簡便行文表、第1次變更設計申請
    書在卷可稽（本院卷第22、65至71頁）。
三、被告公司人員即被告負責人之弟蔡又豪於109年9月12日，於
    原告代表人曾景烽之「B2-3F我要開出來了唷」LINE訊息回
    覆「我臻愛最近退租了，我在考慮轉來大尺，給我這個週末
    考慮一下」，於同年11月3日傳送「幫我做總價800好了，車
    位一樣135，這樣應該還好沒差太多」之訊息予曾景烽。另
    於同年11月13日傳送「大歆，我有請景烽做我這戶的合約書
    ，他有請你做嗎?」予原告公司員工。而原告公司員工曾於1
    09年11月6日傳送B2棟3樓(含車位）合約予被告公司員工。
    蔡又豪再於109年12月3日傳送「剩餘車位蔡總指示公司後面
    自行銷售給已購客，這兩戶賣完就算結案，請開始著手準備
    結案報告，謝謝」LINE訊息予原告等情，有原告提出之上開
    LINE對話之擷圖在卷可按（本院卷第103、109至112頁），
    足見原告主張B2棟3F及4個車位係因被告欲自行購買或銷售
    ，故未算入系爭契約之完銷範圍，本件原告於C3棟2樓及C4
    棟2樓經臺中市政府都市發展局核准變更後售出，即屬系爭
    契約約定之完銷，洵屬有據。
四、按系爭契約第七條請款方式約定原告每戶請領之銷售服務費
    每月請領1次，委託期間内達成完銷即本約第六條第一項第2
    款第B目、第C目而未請領之銷售服務費、溢價款項，於合約
    到期時請款。而原告係以自製之「大尺之間晟揮廣告銷售服
    務費第六次請款」表單，並檢附銷售總明細表向被告請款，
    被告並以之為據製作110年2月23日請款單一節，業據被告具
    狀在卷（本院卷第57頁），並有被告製作之請款單、原告製
    作之大尺之間晟揮廣告銷售服務費第六次請款表單及銷售總
    明細表在卷可按（本院卷第81至87頁）。被告固抗辯因第六
    次請款表單及檢附之銷售總明細表，均為原告自行製作，被
    告無法自行修正內容。然依據被告於其製作之110年2月23日
    請款單之請款說明欄內記戴：「銷售服務費：總銷售金額1
    %、結案總銷售服務費1%、總銷售金額→29126、合計：2912
    6萬1%＝2,912,600元整、扣保留款10%291,260元整、此次請
    款為2,621,340元整(明細詳附件）」等語（附件即上開原告
    製作之表單及明細），顯然被告於110年2月23日製作請款單
    時肯認原告交付之前述請款表單及明細，觀之銷售明細表記
    載之已銷總價「30419」、已銷總底價「29126」、總價差「
    1293」、扣電器櫃價差「1244」等內容，與原告主張其已完
    銷之情節相符。被告抗辯其製作之110年2月23日請款單係因
    原告配合被告辦理結案，兩造乃協商以服務費6%辦理結案結
    算，原告不得請領溢價款云云，惟竟未在其製作之請款單上
    註明，已有可疑，而原告第六次請款之日期係在系爭契約結
    算後，足見原告係依前述系爭契約第七條約定之請款方式，
    請領因結算時符合系爭契約第六條第1項第2款第C目約定之
    完銷請領6%之銷售服務費之情事，而因兩造間係約定原告可
    每月請領之請款方式，故先請領每戶銷售金額5%之服務費，
    扣除原告已先請領銷售金額5%之服務費，故於結案後依前述
    約定請領未請領之每戶銷售金額1%之服務費至為明確。被告
    以前述第六次請款情節，抗辯兩造已合意原告不得請領系爭
    契約第十一條之溢價款云云，實屬無據。
五、綜上，原告已依系爭契約完銷，總計原告已銷售總價為3億0
    419萬元，而系爭建案已銷售底價為2億9126萬元，依原告主
    張扣除支出電器櫃49萬元，總計原告就系爭建案銷售總價高
    於被告所訂底價之總溢價為1244萬元無誤。原告之銷售金額
    除符合系爭契約第六條第1項第2款第C目約定，就系爭建案
    可請領銷售金額6%之銷售服務費外，依系爭契約第十一條第
    2項「損溢價可互補，結算後總溢價依甲方70% ，乙方30%之
    比例分配。」之約定，原告主張結算後可分配總溢價30%即3
    73萬2000元，為有理由。
六、按給付有確定期限者，債務人自期限屆滿時起，負遲延責任
    。給付無確定期限者，債務人於債權人得請求給付時，經其
    催告而未為給付，自受催告時起，負遲延責任。其經債權人
    起訴而送達訴狀，或依督促程序送達支付命令，或為其他相
    類之行為者，與催告有同一之效力。為民法第229條第1項、
    第2項所明定。又遲延之債務，以支付金錢為標的者，債權
    人得請求依法定利率計算之遲延利息。但約定利息較高者，
    仍從其約定利率；而應付利息之債務，其利率未經約定，亦
    無法律可據者，週年利率為百分之五，民法第233條第1項、
    第203條亦有明文。經查，原告得請求被告給付373萬2000元
    ，被告未為給付，本件起訴狀繕本經本院於110年7月20日送
    達被告（本院卷第47頁送達證書），被告迄未給付，自應負
    遲延責任。原告訴請被告給付自110年7月21日起，至清償日
    止，按年息5%計付遲延利息，自屬有據。
肆、綜上所述，原告依系爭契約之約定，請求被告給付373萬200
    0元，及自110年7月21日起至清償日止，按年息5%計算之利
    息，為有理由，應予准許。
伍、兩造均陳明願供擔保請准、免假執行，經核於法均無不合，
    爰分別酌定相當擔保金額准許之。
陸、本件事證已臻明確，兩造其餘攻擊或防禦方法及所提證據，
    經本院斟酌後，認為均不足以影響本判決之結果，爰不逐一
    論列，附此敘明。
柒、訴訟費用負擔之依據：民事訴訟法第78條。
中　　華　　民　　國　　111 　年　　5 　　月　　17　　日
                  民事第五庭    法  官  林秀菊
正本係照原本作成。
如對本判決上訴，須於判決送達後20日內向本院提出上訴狀。如
委任律師提起上訴者，應一併繳納上訴審裁判費。
中　　華　　民　　國　　111 　年　　5 　　月　　17　　日
                                書記官  劉子瑩